---
title: "Funciones de Distribucion (Taller2)"
output: pdf_document
date: '2022-06-16'
---

# Inciso 3

## Graficar función de densidad distribucion uniforme

dunif(x, min, max, log)

-   **x =** Valores del eje X

-   **min =** Limite inferior (corresponde a uno de los limites de la distribucion)

-   **max =** Limite superior (corresponde a uno de los limites de la distribucion)

-   **log =** Indicar TRUE si desea devolver las probabilidades en log, de lo contrario indicar FALSE

    ```{r}
    #Se generan los valores de X. (x > 0)

    Vec1= c(1:10)

    #Se realiza la funcion de densidad con dunif() (Los limites deben tener sentido de tal forma que el limite inferior no sea mayor al limite superior, si no se cumple esto podria generar un error en el calculo).

    a= dunif(x= Vec1, min = 0, max = 5)
    a

    #Se procede a graficar utilizando plot(), especificando valores opciones como el color o la forma (type).

    plot(Vec1, a, type="l", col="red")
    ```

## Graficar función de densidad distribucion de Bernoulli

dbern(x, prob, log)

-   **x =** Valores del eje X

-   **prob =** Probabilidad de exito por prueba

-   **log =** Indicar TRUE si desea devolver las probabilidades en log, de lo contrario indicar FALSE

```{r}
#R-Studio base no posee ninguna funcion para realizar distribuciones de Bernoulli (Un caso especial de la distribucion binomial), debido a ello primeramente debemos instalar y cargar la libreria "Rlab" que si nos lo permite.

#(install.packages("Rlab"))
library(Rlab)

#Se generan los valores de X.(x > 0)

Vec1= c(0:10)

#Se realiza la funcion dbinom() correspondiente a la funcion de densidad de una distribucion de Bernoulli (Los valores de prob deben ser positivos para evitar errores en los calculos de la funcion).

b= dbern(x= Vec1, prob = 0.5)
b

#Se grafica con la funcion plot() el resultado de la distribucion, asi tambien como especificar a que corresponden tanto el eje X (xlab) como el eje Y (ylab).(Se pueden utilizar parametros adicionales como darle color, el grosor de las lineas o el tipo).

plot(b, type="l",lwd="2", xlab="x", ylab="dbern()", col="pink")
```

## Graficar función de densidad distribucion de Poisson

dpois(x, lambda, log )

-   **x =** Valores del eje X.

-   **lambda =** número medio de eventos que suceden en un espacio determinado.

-   **log =** Indicar TRUE si desea devolver las probabilidades en log, de lo contrario indicar FALSE.

```{r}
#Se generan los valores de X. (x > 0)

Vec1 = c(1:50)

#Se utiliza la funcion dpois() correspondiendo a la densidad de distribucion de Poisson teniendo en cuenta que los valores de lambda deben ser mayores a 0 evitando asi errores de calculo. 

c= dpois(Vec1, lambda = 5)
c

#Se grafica con la funcion plot() el resultado de la distribucion y se especifican a que corresponden tanto el eje X (xlab) como el eje Y (ylab). (Se pueden utilizar parametros adicionales como darle color, el grosor de las lineas o el tipo).

plot(c, type="h", xlab= "Número de eventos", ylab= "Probabilidad P(X=x)",lwd="2", col="lightblue")
```

## Graficar función de densidad distribucion exponencial

dexp(x, rate , log )

-   **x =** Valores del eje X

-   **rate =** Valor o parametro de lambda

-   **log =** Indicar TRUE si desea devolver las probabilidades en log, de lo contrario indicar FALSE

```{r}
#Se generan los valores de X. (x > 0)

Vec1= c(1:10)

#Se utiliza la funcion dexp() que corresponde a la densidad de distribucion exponencial se debe tener cuidado al momento de ingresar valores de rate debido a que valores menores a 0 supondrian errores de calculos. 

d= dexp(Vec1, rate=1)
d

#Se realiza la grafica de los resultados con la funcion de graficar plot() especificando valores opciones como el color, el grosor de la linea o la forma (type).

plot(Vec1, d, type="l", lwd="2", col="purple")

```
